臺灣板橋地方法院刑事判決　　　　　　100年度交易字第285號
公　訴　人　臺灣板橋地方法院檢察署檢察官
被　　　告　林德政
上列被告因公共危險等案件，經檢察官提起公訴（99年度偵字第
28890 號），被告於準備程序進行中就被訴事實為有罪之陳述，
經告知簡式審判程序之旨，並詢問當事人意見，本院裁定改依簡
式審判程序審理，並判決如下：
    主      文
林德政犯不能安全駕駛動力交通工具罪，累犯，處有期徒刑陸月
，如易科罰金，以新臺幣壹仟元折算壹日。
    事      實
一、林德政前於民國97年間因公共危險案件，經臺灣士林地方法
    院以98年度審交簡字第40號判處有期徒刑2 月確定，於99年
    10月27日易服社會勞動執行完畢。詎林德政仍不知悔改，復
    於99年9 月21日下午5 時許起迄同日下午6 時許止，在臺北
    市○○區○○路捷運站附近飲用酒類後，已達不能安全駕駛
    動力交通工具之程度，竟仍騎乘車牌號碼OPH-007 號重型機
    車。嗣於同日晚間11時許行經臺北縣蘆洲市（現已改制為新
    北市蘆洲區○○○○道與中正路之交岔路口，因酒後駕駛能
    力嚴重減退，竟逆向駛入對向車道，與對向車道由張育豪所
    騎乘之車牌號碼OYP-198 號重型機車發生碰撞，而張育豪後
    方由張峰裕所騎乘之車牌號碼183-BBL 號重型機車亦因閃避
    不及而發生追撞，3 人均人車倒地，致張育豪受有多處擦挫
    傷之傷害（林德政被訴過失傷害部分，另為不受理判決）；
    張峰裕則受有頭部外傷、左手肘、左膝及右手第三指擦挫傷
    、左肩鈍挫傷之傷害（林德政所涉過失傷害部分，另經臺灣
    板橋地方法院檢察署檢察官為不起訴處分確定）。林德政嗣
    經送往新光吳火獅紀念醫院救治，經抽血檢測結果，測得其
    血液中酒精濃度達每公升292.01毫克，換算吐氣所含酒精濃
    度為每公升1.46毫克，始知上情。
二、案經張育豪訴由臺北縣政府（現已改制為新北市政府）警察
    局蘆洲分局移請臺灣板橋地方法院檢察署檢察官偵查起訴。
    理      由
一、本案被告林德政所犯係死刑、無期徒刑、最輕本刑為3 年以
    上有期徒刑以外之罪，亦非高等法院管轄第一審案件。其於
    準備程序進行中就被訴事實為有罪之陳述，經告知簡式審判
    程序之旨，並聽取其與公訴人之意見後，本院認無不得或不
    宜改依簡式審判程序進行之情事，依刑事訴訟法第273 條之
    1 第1 項、第284 條之1 規定，裁定本案行簡式審判程序，
    合先敘明。
二、上開犯罪事實，業經被告於警詢、偵訊及本院審理時供認不
    諱，並有新光醫院病理檢驗科生化血清組檢驗報告1 紙在卷
    可查，是被告酒後駕駛動力交通工具之行為，應堪認定。次
    按刑法第185 條之3 規定服用酒類，不能安全駕駛動力交通
    工具而駕駛者，係抽象危險犯，不以具體發生危險為必要（
    臺灣高等法院暨所屬法院89年法律座談會研討結果參照）。
    是所謂不能安全駕駛之認定，並無一定數值可供界定，係由
    法院以一般社會通念之客觀標準，認行為人對車輛駕駛行為
    已失其必要之注意力或判斷力，而足生公共危險時即足。復
    按醫學文獻上認吐氣所含酒精濃度達每公升0.25毫克者，有
    輕度協調功能降低之現象；每公升達0.5 毫克者，有反應較
    慢、感覺減低、影響駕駛等現象；每公升達0.75毫克者，有
    思考改變、個性行為改變之現象，此經行政院國軍退除役官
    兵輔導委員會臺北榮民總醫院（88）北總內字第26868 號函
    釋明確。同時參考德國、美國之認定標準，呼氣酒精濃度已
    達每公升0.55毫克以上，肇事率為一般正常人之10倍，認為
    已達「不能安全駕駛」之標準；至於上揭數值以下之行為，
    如輔以其他客觀事實作為「不能安全駕駛」之判斷時，亦應
    依刑法第185 條之3 規定移送法辦處以刑罰（法務部88年5
    月18日（88）法檢字第001669號函可參）。查被告經檢驗其
    血液中酒精濃度達每公升292.01毫克，換算為吐氣所含酒精
    濃度為每公升1.46毫克，業如前述，揆諸前開說明，其駕駛
    能力受酒精作用，已有思考改變、個性行為改變等現象。另
    參酌被告因酒精作用影響駕駛能力，因而駛入對向車道，而
    與告訴人張育豪、張峰裕發生本案交通事故乙情，亦經被告
    於警詢、偵訊時供認不諱，核與證人張育豪、張峰裕於警詢
    時證述之情節相符，並有新光吳火獅紀念醫院診斷證明書2
    紙、道路交通事故現場圖、道路交通事故調查報告表(一)、(二)
    各1 紙及現場照片22張在卷可查。被告於警詢時復自陳：伊
    因飲酒導致精神狀況不是很好，不清楚事故發生情形，亦不
    清楚事故地點是否劃設雙黃線或伊有無駛入對向車道等語甚
    明。顯見被告已因酒精作用而難以辨識周遭路況，致車輛行
    徑偏離常軌進而駛入對向車道，顯無法正常操控車輛。綜上
    ，足認被告服用酒類後，確已因酒精作用而影響正常之駕駛
    能力，至為灼然。被告服用酒類後，已達不能安全駕駛動力
    交通工具之程度，而仍駕駛之犯行事證明確，應依法論科。
三、核被告所為，係犯刑法第185 條之3 之不能安全駕駛動力交
    通工具罪。另被告前於97年間因公共危險案件，經臺灣士林
    地方法院以98年度審交簡字第40號判處有期徒刑2 月確定，
    於99年10月27日易服社會勞動執行完畢等情，有臺灣高等法
    院被告前案紀錄表可稽。其於受徒刑之執行完畢，5 年以內
    故意再犯本案有期徒刑以上之罪，為累犯，應依刑法第47條
    第1 項之規定加重其刑。爰審酌被告前於97年間，因公共危
    險案件，經臺灣士林地方法院以98年度士交簡字第724 號判
    處罰金新臺幣60,000元確定；另因公共危險案件，經臺灣士
    林地方法院以98年度審交簡字第40號判處有期徒刑2 月確定
    ，於99年10月27日易服社會勞動執行完畢；又於99年間，因
    公共危險案件，經本院以99年度交簡字第3534號判處有期徒
    刑4 月確定；再因公共危險案件，經本院以99年度交簡字第
    4063號判處有期徒刑5 月確定，有臺灣高等法院被告前案紀
    錄表在卷可查，是被告有多次公共危險前科，仍不知悔改，
    復於本案飲酒後，已達不能安全駕駛狀態，貿然騎乘機車，
    不啻對他人已產生立即侵害之高度危險性，亦自陷於危險狀
    態中，嚴重侵害道路交通往來安全，且亦確因而發生交通事
    故；另斟酌被告犯後坦承犯行，態度良好，本身亦受有傷害
    ，且已與告訴人等達成和解，賠償其等損失，暨衡酌其犯罪
    之動機、目的、手段、被告之生活狀況及智識程度等一切情
    狀，認公訴人具體求處有期徒刑10月，應屬過重，量處如主
    文所示之刑，並諭知易科罰金之折算標準，以資懲儆。
據上論斷，應依刑事訴訟法第273 條之1 第1 項、第299 條第1
項前段，刑法第185 條之3 、第47條第1 項、第41條第1 項前段
，刑法施行法第1 條之1 第1 項，判決如主文。
本案經檢察官黃嘉妮到庭執行職務。
中    華    民    國   100    年    5     月    31    日
                  交通法庭法  官  謝梨敏
上列正本證明與原本無異。
如不服本判決，應於判決送達後10日內敘明上訴理由，向本院提
出上訴狀 (應附繕本) ，上訴於臺灣高等法院。其未敘述上訴理
由者，應於上訴期間屆滿後20日內向本院補提理由書「切勿逕送
上級法院」。
                          書記官  林怡君
中    華    民    國   100    年    5     月    31    日
附錄本判決論罪之法條：
中華民國刑法第185條之3
服用毒品、麻醉藥品、酒類或其他相類之物，不能安全駕駛動力
交通工具而駕駛者，處一年以下有期徒刑、拘役或科或併科十五
萬元以下罰金。